# 经营租赁承诺

提问人：星空下的小米 时间：2019-04-18 14:27:21
陈版，您好，请教您一个问题，如果在年末因为亏损合同已经计提了租金，那在年末的经营租赁承诺中是否仍然需要考虑包括。谢谢您

回答人：chenyiwei
就亏损合同确认预计负债与披露经营租赁承诺并不矛盾。预计负债只是亏损合同的预计损失，但并不反映未来需发生的现金流出。这就需要通过对承诺事项的披露予以揭示。